臺灣新竹地方法院刑事判決
111年度金訴字第62號
公  訴  人  臺灣新竹地方檢察署檢察官
被      告  蘇冠綾


上列被告因違反洗錢防制法等案件，經檢察官提起公訴（110年
度偵字第12531號），本院判決如下：
    主  文
本件免訴。
    理  由
一、公訴意旨略以：被告蘇冠綾可預見提供自己之銀行帳戶提款
    卡及密碼等供人使用，可能幫助他人實施詐欺取財及隱匿詐
    欺犯罪所得之去向，竟仍基於幫助他人實施詐欺取財及幫助
    洗錢之不確定故意，將其所有之臺灣銀行股份有限公司（下
    稱臺灣銀行）帳號000-00000000000號帳戶之存摺及提款卡
    ，以每帳戶新臺幣（下同）3,000元之代價，提供予真實姓
    名年籍不詳之詐騙集團成員，於不詳時間，在臺灣銀行門口
    前詐欺集團成員車內，將上開臺灣銀行提款卡、存摺交給真
    實姓名年籍不詳詐騙集團成員，幫助該詐騙集團成員從事詐
    欺取財之犯行。嗣該詐騙集團成員在取得上揭提款卡及存摺
    等物後，即與其所屬之詐騙集團成員共同意圖為自己不法之
    所有，基於詐欺取財之犯意，以上述金融帳戶為工具，於民
    國109年9月21日在臉書上向告訴人林惠伶佯稱係澳門新濠博
    亞博彩公司之經理陳家輝，進而透過通訊軟體LINE傳送訊息
    ，並於109年9月23日向告訴人佯稱，其中頭獎港幣300萬元
    ，要先付手續費錢云云，致告訴人林惠伶陷於錯誤，而於10
    9年11月6日11時28分許，匯款15萬5,000元至被告前開臺灣
    銀行帳戶內，旋遭提領。嗣告訴人林惠伶發覺受騙後報警處
    理，而查悉上情。因認被告涉犯刑法第30條第1項、違反洗錢
    防制法第2條第2款而犯同法第14條第1項之幫助洗錢罪及刑
    法第30條第1項、第339條第1項之幫助詐欺取財罪嫌等語。
二、按案件曾經判決確定者，應諭知免訴之判決，且得不經言詞
    辯論為之，刑事訴訟法第302條第1款、第307條定有明文。
    訴訟法上所謂一事不再理之原則，關於實質上一罪或裁判上
    一罪，均有其適用。又同一案件，經法院為本案之判決確定
    ，依一事不再理之原則，不許再為訴訟之客體，更受實體上
    裁判；實質上或裁判上一罪之案件，檢察官雖僅就其一部起
    訴，依刑事訴訟法第267條規定，其效力及於全部，法院亦
    得就全部犯罪事實加以審判，故法院雖僅就其一部判決確定
    ，其既判力仍及於全部，未經判決部分之犯罪事實，其起訴
    權歸於消滅，不得再為訴訟之客體；倘檢察官再就該部分提
    起公訴，法院得不經實體審認，即依起訴書記載之事實，逕
    認係裁判上一罪，予以免訴之判決。
三、經查：　　　　　　
　㈠被告蘇冠綾可預見將金融帳戶資料交付他人使用，可能因此幫助
    他人從事詐欺行為而用以處理詐騙之犯罪所得，致使被害人及
    警方一時追查無門，竟不違背其本意，基於幫助掩飾特定犯
    罪所得之去向及幫助他人詐欺取財之不確定故意，於109年11
    月3日某時許，在新竹市○區○○路00號之臺灣銀行新竹分行前
    ，將其所有之臺灣銀行帳號000-00000000000號帳戶之存摺
    、提款卡及密碼，以6,000元之價格出售，並交予真實姓名年
    籍不詳之詐騙集團成員收受，而容任他人作為詐欺取財之犯
    罪工具。嗣該詐騙集團成員取得上開帳戶資料後，即共同意
    圖為自己不法之所有，基於詐欺取財之犯意聯絡：　
　　⒈於109年11月5日11時54分許前某時，以假投資真詐財之方式
      詐騙告訴人陳仙慧，致告訴人陳仙慧陷於錯誤，於109年11
      月5日11時54分許，在金門縣○○鎮○○路0號之金門郵局，臨
      櫃匯款25萬元至上開被告所有之臺灣銀行帳戶。
　　⒉於109年11月6日10時54分許前某時，以假投資真詐財之方式
      詐騙黃秀琴，致被害人黃秀琴陷於錯誤，於109年11月6日1
      0時54分許，在桃園市○○區○○街0號之楊梅郵局，臨櫃匯款
      6萬元至上開被告所有之臺灣銀行帳戶。
　　⒊於109年9月24日使用交友軟體SweetRing及通訊軟體LINE暱
      稱「劉凱文」向告訴人郭小齊佯稱：可加入威尼斯娛樂網
      站投資獲利云云，致告訴人郭小齊陷於錯誤，而依指示於
      109年11月4日11時18分、109年11月6日9時49分、13時36
      分、13時37分，分別將5萬元（共20萬元）匯至被告上開
      臺灣銀行帳戶。　
　　上開犯罪事實，業經臺灣新竹地方檢察署檢察官以110年度
    偵字第3826號、第3967號提起公訴，並以110年度偵字第670
    9併案審理，本院以110年度金訴字第160號判決認定被告幫
    助犯洗錢防制法第14條第1項之洗錢罪，而判處有期徒刑2月
    ，併科罰金11萬元，罰金如易服勞役以3,000元折算1日。緩
    刑2年，緩刑期間付保護管束，並應於判決確定後1年內向指
    定之政府機關、政府機構、行政法人、社區或其他符合公益
    目的之機構或團體提供80小時之義務勞務，並於110年10月4
    日確定在案（下稱前案）等情，有上開判決及臺灣高等法院
    被告前案紀錄表各1份在卷可參。足認被告於前案交付臺灣
    銀行帳號000-00000000000號帳戶之存摺、提款卡、密碼予
    詐騙集團之幫助洗錢犯行，已據判決確定。
  ㈡本件公訴意旨主張被告將帳戶存摺、提款卡提供詐騙集團成
    員詐騙使用且隱匿犯罪所得之事實，雖未指明提供帳戶之特
    定時間，然與前案犯罪事實同為交付臺灣銀行帳號000-0000
    0000000號帳戶，且交付地點均為「臺灣銀行門口前」，參
    以本案告訴人林惠伶係於109年11月6日匯款至上開帳戶，與
    前案告訴人陳仙慧、郭小齊、被害人黃秀琴匯款至上開帳戶
    之時間介於109年11月4日至6日間緊密接近，遭詐騙手法亦
    尚屬類似，應可認係同一詐騙集團所為。此外，全卷亦查無
    被告係分次交付帳戶之情事，堪認本案與前案所追訴者均為
    被告同一提供金融帳戶予詐騙集團成員使用之幫助洗錢犯行
    。至前案與本案之被害人不同，僅係被告以一幫助行為，供
    詐欺正犯得以遂行多次犯行，核屬一行為侵害數罪名之想像
    競合犯，是本案之犯罪事實自應為前案之確定判決效力所及
    ，依首揭規定，本件不經言詞辯論，逕為免訴之判決。
據上論斷，應依刑事訴訟法第302條第1款、第307條，判決如主
文。
本案經檢察官陳榮林提起公訴。　　　　　　
中　　華　　民　　國　　111 　年　　1 　　月　　20　　日
                  刑事第四庭    審判長法　官　陳健順
                                      法　官　楊祐庭
　　　　　　　　　　                  法　官  郭哲宏
以上正本證明與原本無異。
如不服本判決應於收受本判決後20日內向本院提出上訴書狀，上
訴書狀應敘述具體理由。上訴書狀未敘述上訴理由者，應於上訴
期間屆滿後20日內補提理由書狀於本院(均須按他造當事人之人
數附繕本 )「切勿逕送上級法院」。 
中　　華　　民　　國　　111 　年　　1 　　月　　20　　日
                                      書記官  戴筑芸